臺灣桃園地方法院刑事判決　　　　　　 100年度易緝字第35號
公　訴　人　臺灣桃園地方法院檢察署檢察官
被　　　告　徐錫勤
上列被告因家暴傷害案件，經檢察官提起公訴（99年度偵字第47
號），本院判決如下︰
    主  文
徐錫勤傷害人之身體，處有期徒刑月，如易科罰金，以新臺幣
壹仟元折算壹日；又傷害人之身體，處有期徒刑伍月，如易科罰
金，以新臺幣壹仟元折算壹日。應執行有期徒刑陸月，如易科罰
金，以新臺幣壹仟元折算壹日。
    事  實
一、徐錫勤係謝玉蘭之配偶（嗣於民國99年3 月19日經本院以98
    年度婚字第927 號判決離婚，該案業於99年4 月29日確定，
    並於99年6 月2 日辦理離婚登記），兩人間有家庭暴力防治
    法第3 條第1 款規定之家庭成員關係，其平日有酗酒之惡習
    ，屢於酒後對謝玉蘭施暴，素來不睦。徐錫勤於98年11月 6
    日下午6 時許，飲酒返回桃園縣新屋鄉下田村下田心子23之
    14號之住處後，見謝玉蘭仍在睡眠中，竟心生不滿，基於普
    通傷害之犯意，拿削鉛筆機、椅子丟擲謝玉蘭，推謝玉蘭撞
    牆，致謝玉蘭受有右手腕及手臂挫瘀傷之傷害。復於98年11
    月13日上午10時20分許，飲酒返回上址住處後，見謝玉蘭仍
    在睡眠中，竟心生不滿，另基於普通傷害之犯意，持支撐窗
    簾之鋁棒揮打謝玉蘭，抓其頭髮朝牆壁撞擊，並以拳頭毆打
    謝玉蘭臉部，致謝玉蘭受有左臉頰挫傷、左後側頭部挫傷及
    左嘴唇撕裂傷等傷害。
二、案經謝玉蘭訴由桃園縣政府警察局楊梅分局報告臺灣桃園地
    方法院檢察署檢察官偵查起訴。
    理  由
壹、證據能力部分：
    按被告以外之人於審判外之陳述，雖不符刑事訴訟法第 159
    條之1 至第159 條之4 之規定，而經當事人於審判程序同意
    作為證據，法院審酌該言詞陳述或書面陳述作成時之情況，
    認為適當者，亦得為證據。當事人、代理人或辯護人於法院
    調查證據時，知有刑事訴訟法第159 條第1 項不得為證據之
    情形，而未於言詞辯論終結前聲明異議者，視為有前項之同
    意，刑事訴訟法第159 條之5 定有明文。查本判決所引用以
    下審判外作成之相關供述證據，公訴人及被告徐錫勤於本院
    準備程序、審判期日均表示無意見而不予爭執，亦未於言詞
    辯論終結前聲明異議，本院審酌上開證據資料製作時之情況
    ，尚無違法取得及證明力明顯過低之瑕疵，認以之作為證據
    應屬適當，而其餘所依憑判斷之非供述證據，本院亦查無有
    何違反法定程序取得之情形，且上開各該證據均經本院於審
    判期日依法進行證據之調查、辯論，被告於訴訟上之防禦權
    ，已受保障，故上開證據資料均有證據能力。
貳、實體部分：
一、訊據被告徐錫勤矢口否認有何傷害之犯行，辯稱：謝玉蘭自
    98年起即離家，自未毆打謝玉蘭云云。經查：上揭犯罪事實
    ，業據證人即告訴人謝玉蘭於警詢、偵訊中及本院審理時指
    述綦詳（見偵查卷第11至15頁、第38至39頁，本院卷第55至
    56頁），且告訴人於98年11月6 日所受右手腕及手臂挫瘀傷
    之傷勢，業經醫師診治驗明無訛，有行政院衛生署桃園醫院
    新屋分院98年11月6 日出具之診斷證明書在卷可稽（見偵查
    卷第18頁），另告訴人於98年11月13日受有左臉頰挫傷、左
    後側頭部挫傷及左嘴唇撕裂傷等傷勢，亦經醫師診療驗明無
    誤，有行政院衛生署桃園醫院新屋分院98年11月13日出具之
    診斷證明書附卷可憑（見偵查卷第17頁）。參以被告於警詢
    中就其於99年11月間，在上址住處，確與告訴人發生爭執、
    雙方有肢體衝突之情亦供承屬實（見偵查卷第6 頁），嗣於
    本院準備程序訊問時仍坦認：於98年11月6 日、98年11月13
    日均曾與告訴人發生爭吵等語不諱（見本院卷第41頁背面）
    。足認告訴人於98年11月6 日、98年11月13日所受之上揭傷
    害確為被告之行為所肇致，被告空言辯稱告訴人自98年起即
    離家、未毆打告訴人云云，顯為卸責之語，不足採信，本案
    事證明確，其犯行堪以認定，應予依法論科。
二、核被告之所為，均係犯刑法第277 條第1 項之傷害罪。被告
    於98年11月6 日、98年11月13日對告訴人所犯兩次傷害罪，
    犯意各別，行為互殊，應予分論併罰。末按家庭暴力者，指
    家庭成員間實施身體或精神上不法侵害之行為；又家庭暴力
    罪，指家庭成員間故意實施家庭暴力行為而成立其他法律所
    規定之犯罪，家庭暴力防治法第2 條第1 款、第2 款著有明
    文。查被告與告訴人於案發時係夫妻關係，嗣於99年3 月19
    日經本院以98年度婚字第927 號判決離婚，該案業於99 年4
    月29日確定，並於99年6 月2 日辦理離婚登記，有本院上開
    民事判決及被告之個人戶籍資料查詢結果在卷可佐（見偵查
    卷第33至35頁，本院卷第10頁），兩人間為家庭暴力防治法
    第3 條第1 款規定之配偶之家庭成員關係，是被告上開傷害
    告訴人之犯行，亦屬家庭暴力防治法第2 條第2 款之家庭暴
    力罪，惟因家庭暴力防治法之上開條文並無罰則規定，是以
    此部分傷害犯行僅依前開刑法傷害罪規定予以論罪科刑。爰
    審酌被告原係告訴人之配偶，本應對告訴人悉心照顧，竟於
    酒後動輒毆打告訴人，致告訴人受有右手腕及手臂挫瘀傷之
    傷害，及左臉頰挫傷、左後側頭部挫傷、左嘴唇撕裂傷等傷
    害，所受傷勢非輕，且犯後否認犯行，未見悔悟之意，兼衡
    其犯罪之動機、手段、目的、生活狀況、智識程度與素行等
    一切情狀，分別量處如主文所示之刑，並諭知易科罰金之折
    算標準，及就所宣告之刑定其應執行之刑，並諭知易科罰金
    之折算標準。
據上論斷，應依刑事訴訟法第299 條第1 項前段，刑法第277 條
第1 項、第41條第1 項前段、第51條第5 款，刑法施行法第1 條
之第1 項、第2 項前段，判決如主文。
本案經檢察官張聰耀到庭執行職務。
中    華    民    國   100    年    7     月    29    日
                  刑事第五庭  法  官  劉淑玲
以上正本證明與原本無異。
如不服本判決應於收受判決後10日內向本院提出上訴書狀，並應
敘述具體理由。其未敘述上訴理由者，應於上訴期間屆滿後20日
內向本院補提理由書（均須按他造當事人之人數附繕本）「切勿
逕送上級法院」。
                              書記官  許婉茹
中    華    民    國   100    年    7     月    29    日
附錄本案論罪科刑依據之法條：
中華民國刑法第277 條
傷害人之身體或健康者，處3 年以下有期徒刑、拘役或1 千元以
下罰金。
犯前項之罪因而致人於死者，處無期徒刑或7 年以上有期徒刑；
致重傷者，處3 年以上10年以下有期徒刑。